【裁判字號】    97,消債更,212
【裁判日期】    971002
【裁判案由】    更生事件
【裁判全文】
臺灣屏東地方法院民事裁定           97年度消債更字第212號
聲 請 人
即債務人    甲○○
上列當事人因消費者債務清理事件，聲請更生，本院裁定如下：
    主  文
債務人甲○○自中華民國九十七年十月七日十時起開始更生程序
。
命司法事務官進行本件更生程序。
    理  由
一、按債務人不能清償債務或有不能清償之虞；且無擔保或無優
    先權之債務總額未逾新臺幣一千二百萬元者，於法院裁定開
    始清算程序或宣告破產前，得向法院聲請更生；又法院開始
    更生程序之裁定，應載明其年、月、日、時，並即時發生效
    力，消費者債務清理條例第3 條、第42條第1 項、第45條第
    1 項分別定有明文。次按法院裁定開始更生或清算程序後，
    得命司法事務官進行更生或清算程序，必要時得選任律師、
    會計師或其他適當之自然人或法人一人為監督人或管理人，
    同條例第16條第1 項亦有明文。
二、經查，債務人就新臺幣（下同）2,040,315 元債務有不能清
    償之情事，曾於民國95年9 月間以書面向最大債權金融機構
    京城商業銀行股份有限公司請求依「中華民國銀行公會會員
    辦理消費金融案件無擔保債務協商機制」共同協商債務清償
    方案，嗣協商成立，約定自95年9 月起，分100 期攤還，每
    月應繳金額為24,026元，而債務人每月收入約53,000元，且
    債務人需每月支付其母親及妹妹扶養費共5,000 元，以及每
    月需償還民間債權人孫美雅15,000元之事實，業據其提出與
    所述相符之債權人清冊、財產暨收入狀況說明書、財政部台
    灣省南區國稅局95年、96年度綜合所得稅各類所得暨財產歸
    屬資料清單、戶籍謄本、財團法人金融合徵信中心當事人查
    詢個人資料（信用報告）回覆書、協議書暨無擔保債務還款
    計劃影本、國軍左營財務組依法坐扣官兵員工薪餉名冊等件
    附卷可稽，堪信債務人主張屬實。是以，依債務人之財產及
    所得情形觀之，顯見其每月收入扣除協商金額，及其母親、
    妹妹所需之扶養費，以及每月需償還民間債權人之金額後，
    已低於行政院主計處公告之97年度台灣省平均每人每月最低
    生活費用9,829 元，因此顯難期待其繼續繳納協商金額，應
    認係有不可歸責之事由，而其名下復無土地、房屋可資為清
    償之憑藉。此外，又查無債務人有消費者債務清理條例第6
    條第3 項、第8 條或第46條各款所定駁回更生聲請之事由存
    在，則債務人聲請更生，應屬有據，爰裁定如主文第一項所
    示，並命司法事務官進行本件更生程序。
中    華    民    國    97    年    10    月    2     日
              民事第三庭    法      官  王炳人
正本係照原本作成。
本裁定不得抗告。
本件裁定公告日期為民國97年10月7日10時。
中    華    民    國    97    年    10    月    3     日
                            書  記  官  鄭靜芳


司法院資訊處製作；財團法人民間司法改革基金會備份。
